【裁判字號】    91,上訴,737
【裁判日期】    920827
【裁判案由】    違反槍砲彈藥刀械管制條例
【裁判全文】
臺灣高等法院臺中分院刑事判決                    九十一年度上訴字第七三七號
    上  訴  人  辛○○
    即  被  告
    指定辯護人  本院公設辯護人  己○○
    上  訴  人  寅○○
    即  被  告
    選任辯護人  黃呈利  律師
右上訴人因違反槍砲彈藥刀械管制條例案件，不服臺灣彰化地方法院九十年度訴字第
一一二九號中華民國九十一年一月二十八日第一審判決（起訴案號：臺灣彰化地方法
院檢察署八十八年度偵字第九五三一、一０一一一號、九十年度偵緝字第一九０號）
，提起上訴，本院判決如左：
      主  文
原判決撤銷。
辛○○共同未經許可，持有爆裂物，處有期徒刑陸年陸月，併科罰金新台幣壹拾伍萬
元。罰金如易服勞役，以新台幣玖佰元即銀元參佰元折算壹日。如附表所示之槍支、
子彈、爆裂物均沒收。
寅○○共同未經許可，持有爆裂物，累犯，處有期徒刑陸年陸月，併科罰金新台幣壹
拾伍萬元。罰金如易服勞役，以新台幣玖佰元即銀元參佰元折算壹日。扣案如附表所
示編號一、二、三、四所示 之槍支、子彈、爆裂物均沒收。
    事      實
一、辛○○、寅○○與卯○○（原審法院另行審理）於八十八年十月一日基於共同持
    有具殺傷力槍械、彈藥之犯意，推由寅○○駕駛小客車至彰化縣社頭鄉第六公墓
    之貨櫃屋內，將貨櫃屋內之具殺傷力之土造霰彈手槍一支（槍支編號0000000000
    ）、不具殺傷力之仿華特廠（ＷＡＬＴＨＥＲ）半自動手槍製造之金屬玩具手槍
    一支（槍支編號0000000000）、不具殺傷力之仿貝瑞塔廠製造之半自動手槍一支
    （槍支編號0000000000）、具殺傷力之仿ＣＯＬＴ廠半自動四五手槍製造之金屬
    玩具手槍一支（槍支編號0000000000）、子彈成品八顆（1.壹顆係口徑9mm 制式
    子彈，彈底標記為"WIN  9mm LUGER"，具殺傷力。2.貳顆均係具子彈外型之實心
    金屬物，彈頭直徑約 10.5 MM，依現狀不具殺傷力。3.壹顆係金屬彈殼、直徑約
    9.3mm 之彈頭組合而成之土造子彈，經試射可擊發，具殺傷力。４．壹顆係玩具
    槍金屬彈殼，彈底標有"FS-9021  TOYS"字樣，加裝直徑約9ｍｍ金屬彈頭組合而
    成之改造子彈，經試射無法擊發，依現狀不具殺傷力。５、壹顆認係金屬彈殼、
    直徑約 7mm彈頭組合而成之土造子彈，經試射可擊發，具殺傷力。６．壹顆係金
    屬彈殼、直徑約 6.5mm彈頭組合而成之土造子彈，經試射無法擊發，依現狀不具
    殺傷力。７、壹顆係金屬彈殼加裝金屬物、直經約 5ｍｍ，組合而成之改造子彈
    ，經試射可擊發，具殺力）、子彈半成品壹拾貳顆（1.捌顆均係玩具槍金屬彈殼
    及彈殼零組件，依現狀不具殺傷力。2.貳顆均係金屬彈殼（半成品）加裝金屬彈
    頭組合而成，欠缺彈殼底部，依現狀不具殺傷力。3.壹顆係土造金屬彈殼。4.壹
    顆係金屬彈殼加裝鉛質彈頭組合而成之土造子彈，經試射無法擊發，依現狀不具
    殺傷力。）、工業用彈壹拾顆（1.玖顆均係0.22吋工業用彈，彈底標有"SUPER"
    字樣，內已無火藥，不具子彈完整結構，依現狀均不具殺傷力。2.壹顆係0.22吋
    工業用彈彈殼，彈底標有"SUPER" 字樣，加裝金屬物改造而成，經試射，欠缺足
    量火藥，依現狀不具殺傷力。）、霰彈四顆（(1)二顆係義大利朱里歐公司出品之
    口徑 12Gauge制式霰彈，均經試射，均具殺傷力。(2)二顆係義大利朱里歐公司出
    品之口徑 12Gauge制式已擊發霰彈彈殼。）及土造爆裂裂物一枚、火藥一包等物
    ，攜帶至彰化縣社頭鄉○○村○○○路三二號房屋內，除土造爆裂物因未裝於綠
    色塑膠盒子內仍留於寅○○所駕小客車內外，而與卯○○、辛○○共同持有上開
    槍械、子彈及爆裂物。另辛○○於八十八年八月二十八日晚二十時許，在彰化縣
    彰化交流道處，自綽號「阿草」之友人處取得具殺傷力之仿ＣＯＬＴ廠半自動四
    五手槍製造之玩具手槍一支（槍支編號0000000000）、具殺傷力之仿德林吉雙管
    手槍製造之金屬玩具槍改造而成之揉合掌心雷手槍一支（槍支編號  0000000000
    ）、具殺傷力之彈頭直經9．5ｍｍ之土造子彈一顆（餘四顆經試射無殺傷力）、
    具殺傷力金屬彈殼（彈底標有"FS-9021  TOYS" 字樣），加裝直徑約 6mm鋼珠組
    合而成之改造子彈一顆，即持至彰化縣員林鎮○○路○段二００號玉天宮金爐下
    藏放。
二、經警於八十八年十月一日二十一時許，在彰化縣社頭鄉○村○○○路三十二號查
    獲卯○○、辛○○及寅○○等人及上開槍、彈成品、半成品；改造工具乙批；槍
    、彈零組件乙批；槍械手冊乙本；火藥乙包等物。並於屋外寅○○所駕駛之自小
    客車後行李廂內查獲爆裂物乙枚（同時尚查獲另案被告乙○○、戊○○及第二級
    毒品甲基安非他命、第一級毒品海洛因各乙包、玻璃吸管及注射針筒各乙支與塑
    膠二只等物）。並循線於員林鎮玉天宮金爐下查扣仿ＣＯＬＴ廠半自動四五手槍
    製造之玩具手槍一支（槍支編號0000000000）、仿德林吉雙管手槍製造之金屬玩
    具槍改造而成之揉合掌心雷手槍一支（槍支編號0000000000）、具殺傷力之彈頭
    直經9．5ｍｍ之土造子彈一顆、不具殺傷力之直徑約9．5ｍｍ子彈四顆、具殺傷
    力直徑６ｍｍ之改造子彈一顆。
三、案經彰化縣警察局員林分局報請臺灣彰化地方法院檢察署檢察官偵查起訴。
    理      由
一、上訴人即被告辛○○、寅○○均否認有右揭非法持有槍械、子彈及爆裂物犯行，
    被告辛○○辯稱：扣案之槍械、子彈及爆裂物均為卯○○所有。被查獲時，卯○○要伊擔下，並答應每月給伊三、四萬元安家費，所以伊才承認是伊的云云；被
    告寅○○辯稱：被查獲當日，伊是要去找乙○○借錢，伊車子有被卯○○開出去
    ，伊小客車行李廂內之土造爆裂物不是伊放的云云。
二、惟查：
（一）、扣案之槍械、子彈及爆裂物經分別送鑑驗結果，認：
      １、送鑑之土造霰彈手槍一枝（獲案槍枝管制編號0000000000），
          認係以金屬車造之土造鋼管槍（長約三七點五公分）加裝握把（塑膠材質
          ）組合而成之土造槍（全長約五三公分），以拉放擊捶推送撞針為擊發方
          式，其擊發機械正常，可裝填擊發12Gauge制式霰彈，認具殺傷力。
      ２、送鑑金屬玩具手槍二枝：
          (1)一枝（獲案槍枝管制編號0000000000）認係仿 WALTHER廠半
            自動手槍製造之金屬玩具槍槍身握把（含槍管、其內具阻鐵），未具槍
            枝完整結構，依現狀認不具殺傷力。
          (2)一枝（獲案槍枝管制編號0000000000）認係仿 P.BERETTA廠
            半自動手槍製造之金屬玩具槍，欠缺槍管，依現狀認不具殺傷力。
      ３、送鑑改造四五手槍二枝：
          (1)一枝（獲案槍枝管制編號0000000000），認係以仿COLT廠半
            自動四五手槍製造之金屬玩具槍將槍管車通改造而成。
          (2)一枝（獲案槍枝管制編號0000000000，玉天宮查獲）認係以
            仿COLT廠半自動四五手槍製造之玩具槍（滑套材質為塑膠，槍身握把主
            要材質為金屬）換裝車通之金屬槍管改造而成。上開二枝手槍擊發機械
            正常，具發射子彈功能，認均具殺傷力。
      ４、送鑑掌心雷手槍一枝（獲案槍枝管制編號0000000000，玉天宮
          查獲），認係以仿德林吉雙管手槍製造之金屬玩具槍將槍管車通改造而成
          ，其擊發機械正常，具發射子彈功能，認具殺傷力。
      ５、送鑑子彈三十六顆：
          (1)子彈成品十四顆：
          1.一顆認係口徑9mm制式子彈（彈底標記為"WIN 9mm LUGER"），認具殺傷
            力。
          2.二顆均認係具子彈（彈頭直徑約10.5MM）外型之實心金屬物，依現狀認
            不具殺傷力。
          3.五顆（玉天宮查獲）均認係金屬彈殼、彈頭（直徑約 9.5MM）組合而成
            之土造子彈，採樣貳顆試射結果：壹顆可擊發，認具殺傷力；壹顆無法
            擊發，依現狀認不具殺傷力。（其餘三顆經本院再送鑑驗均無殺傷力）
          4.一顆認係金屬彈殼、彈頭（直徑約 9.3mm）組合而成之土造子彈，經試
            射可擊發，認具殺傷力。
          5.一顆認係玩具槍金屬彈殼（彈底標有"FS-9021 TOYS"字樣）加裝金屬彈
            頭（直徑約 9mm）組合而成之改造子彈，經試射無法擊發，依現狀認不
            具殺傷力。
          6.一顆（玉天宮查獲）認係玩具槍金屬彈殼（彈底標有"FS-9021 TOYS"字
            樣）加裝鋼珠（直徑約 6mm）組合而成之改造子彈，經試射可擊發，認
            具殺傷力。
          7.一顆認係金屬彈殼、彈頭（直徑約 7mm）組合而成之土造子彈，經試射
            可擊發，認具殺傷力。
          8.一顆認係金屬彈殼、彈頭（直徑約 6.5mm）組合而成之土造子彈，經試
            射無法擊發，依現狀認不具殺傷力。
          9.一顆認係金屬彈殼加裝金屬物（直徑約 5mm）組合而成之土造子彈，經
            試射可擊發，認具殺傷力。
        (2)子彈半成品十二顆：
          1.八顆均認係玩具槍金屬彈殼及彈殼零組件，依現狀認不具殺傷力。
          2.二顆均認係金屬彈殼（半成品）加裝金屬彈頭組合而成，欠缺彈殼底部
            ，依現狀認不具殺傷力。
          3.一顆認係土造金屬彈殼。
          4.一顆認係金屬彈殼加裝鉛質彈頭組合而成之土造子彈，經試射無法擊發
            ，依現狀認不具殺傷力。
        (3)工業用彈十顆：
          1.九顆均認係 0.22吋工業用彈（彈底標有"SUPER"字樣），內已無火藥，
            不具子彈完整結構，依現狀均認不具殺傷力。
          2.一顆認係 0.22吋工業用彈彈殼（彈底標有"SUPER"字樣）加裝金屬物改
            造而成（經試射），欠缺足量火藥，依現狀認不具殺傷力。
      ６、送鑑霰彈四顆：
        (1)二顆認係義大利朱里歐公司出品之口徑 12Gauge制式霰彈（均經試射），
          認均具殺傷力。
        (2)二顆實係義大利朱里歐公司出品之口徑12Gauge 制式已擊發霰彈彈殼。
      ７、送鑑爆（炸）裂物一枚：係一直徑一點五公分及高九公分之鋼管為容器，
          內裝火藥約三０公克，兩端以棉花、螺絲釘及塑鋼土封口，並外露一條長
          約六公分之爆竹芯為引信，利用點火引爆，認具危險性及殺傷力。
      有內政部警政署刑事警察局八十八年十月廿六日刑鑑字第一０六三０一號鑑驗
      通知書（見偵字第九五三一號偵查卷第八八、八九頁）、八十八年十月八日刑
      偵五字第一０二九九０號足見同上卷第七九頁）。送鑑子彈５、3.五顆部分（
      原鑑驗試射二顆，一顆可擊發，具殺傷力；一顆無法擊發，認不具殺傷力），
      餘三顆本院再送鑑定，經實際試射，均不能擊發，認均無殺傷力，此亦有內政
      部警政署刑事警察局九十二年六九日刑鑑字第0920063461號函可憑。另於員林
      鎮玉天宮金爐下查扣之槍支二支，一支係槍枝管制編號0000000000
      之仿COLT廠半自動四五手槍製造之玩具槍；一支係槍枝管制編號000000
      0000號，仿德林吉雙管手槍製造之金屬玩具槍將槍管車通改造而成，亦經
      被告辛○○於本院調查時，指認明確（見本院卷第二三九頁）。又於於員林玉
      天宮查獲之掌心雷手槍子彈一顆、四五手槍子彈五顆，分別係上開５、6.所示
      之之玩具槍金屬彈殼（彈底標有"FS-9021  TOYS"字樣）加裝鋼珠（直徑約6mm
      ）組合而成之改造子彈，及５、3.金屬彈殼、彈頭（直徑約 9.5MM）組合而成
      之土造子彈五顆，亦經檢察官勘驗明確，有勘驗筆錄可憑（見偵字第九五三一
      號偵查卷第一六三頁）。
（二）、１、被告辛○○於警訊及偵查中，先供承：扣案之槍械、子彈、爆裂物等物
        ，均係其個人所有；於八十八年十一月五日檢察官偵訊時改稱：於社頭鄉○○村○○○路三二號查獲之槍彈、爆裂物均是寅○○的，卯○○拿的霰彈槍
        是伊拿給蕭看的，是寅○○開車於當日獨自一人將槍放在綠色袋內，約二十
        一時過去的（見偵字第九五三一號偵查卷第一一三頁）；於八十九年六月二
        十八日檢察官命與卯○○對質時，則又改稱係卯○○所有，並稱：當天伊在
        下面（即樓下），槍都是在上面查獲，卯○○要伊擔起，並說要給伊安家費
        。槍是以綠色箱子（見偵字第九五三一號卷第二四頁相片）裝的，另外有一
        個公事包等語（見同上偵查卷第一四四、一四五頁）；後來均稱上開扣案之
        槍、彈、爆裂物均為卯○○所有。辛○○先後之供述不一。證人戊○○於八
        十八年十一月十七日檢察官偵訊時，證稱：當天是阿居叫伊去查獲處，並要
        伊在該處等一下，去時看見乙○○、卯○○、辛○○，但沒有看到槍支。後
        來寅○○來了，有看到寅○○提一個袋子進來等語（見同上偵查卷第一一八
        頁）。辛○○上開所供述，寅○○獨自一人帶一個綠色袋子至查獲處之情節
        ，與戊○○所情節相符，可以認其此部分之供述，與事實相符。２、於社頭
        鄉○○村○○○路三十二號內及寅○○車上查扣之槍彈、爆裂物係從社頭鄉
        第六公墓一個貨櫃屋卯○○躲藏處拿到寅○○車上，亦據辛○○供明（見偵
        字第九五三一號偵查卷第一四五頁）。３、辛○○於八十八年十一月五日供
        稱；上開槍支、彈藥（除在寅○○車上查獲之土製裂物、員林玉天宮查獲之
        槍彈外），均係在社頭鄉○○村○○○路三十二號三樓房間查獲，槍是寅○○要伊給卯○○看的等語足見偵字第九五三一號卷第一一三頁）；卯○○亦
        供稱：警方來時，伊霰彈槍拿到陽台後，就放於地上，霰彈槍是辛○○拿給
        伊的等語（見同上偵查卷第一一四頁）。證人即查獲本案之員警之一丙○○
        在本院證稱：在廣興村仁愛二路三十二號二樓或三樓陽台發現卯○○，卯○○藏在陽台衣架中，蹲藏在裡面，是陳發財小隊長去陽台發現有人的手，才
        將該人拉出來，發現是卯○○。當時卯○○手上拿一支霰彈槍等語（見本院
        卷第二四九頁）。就上開事證，足認於社頭鄉○鄉村○○○路三十二號屋內
        查獲之槍彈，原放置於社頭鄉第六公墓卯○○躲藏之貨櫃屋內，寅○○於案
        發當日駕駛小客車帶至現場，再由辛○○拿給卯○○，辛○○、寅○○、卯
        ○○共同持有上開槍彈爆裂物之事實甚明。
（三）、被告寅○○於八十八年十月二日偵查中，先是辯稱：當日係欲至現場找乙○○，乙○○是去找人收水電費，因乙○○說欲借錢予伊。伊去時很累，車鑰
        匙放在桌上，車子好像被動過云云（見偵字第九五三一號卷第四七頁背面、
        四八頁）。九十年六月二十七日、同年七月十一日偵查中，又辯稱當日係與
        乙○○去收瓦斯費，在等時他們借伊車，是辛○○開出去的云云（見同上偵
        查卷第一八六頁反面、第一八七頁、第一九四頁）。於原審法院及本院審理
        中復供稱：是一個人去，要向乙○○借錢，之後我就已經睡著了，所以後來
        的事我都不清楚，也都跟我無關等語（見原審卷第四七頁、本院卷第四四、
        四五頁），並稱當時認識卯○○，車子是被卯○○開出去云云（見本院卷第
        五五、六七頁），所辯前後已有矛盾。且證人乙○○始終證稱係單獨一人前
        往查獲處收工程款，係卯○○叫伊去收款，下午開小貨車去查獲現場，並未
        答應借錢給寅○○等語（見偵字第九五三一號卷第十頁、第四四頁、本院卷
        第六三、六四頁），與被告寅○○於偵審中所為之上開辯詞均不相同。且被
        告寅○○於原審法院聲請傳訊之證人丁○○證明查獲當日寅○○有於丁○○
        家打電話給乙○○，但張於原審法院到庭證稱，對於被告寅○○有無在其住
        處打電話給乙○○後隨即外出及二人電話對談內容一事，並沒有印象（見原
        審卷第一三二頁）。而本案查獲之爆裂物乙枚確係於被告寅○○所駕自小客
        車後行李廂內所查獲，且同案被告辛○○於偵查中所為，寅○○獨自一人將
        槍彈放在綠色袋子內過去之供述，與戊○○所證看到寅○○拿一袋子進來之
        情節相符，足認扣案之槍彈等物，確係寅○○一人帶至被查獲現場之事實，
        可以認定。被告寅○○上開辯詞，均與事實不符，不能採信。
（四）、被告辛○○於原審法院及本院審理中，雖翻異前供改稱：寅○○之車子那天
        下午確實被卯○○開出去，印象中有看到寅○○很著急在打電話找他的車，
        現場查獲之槍枝是卯○○在我到達現場之前就已經載運過去云云。惟寅○○
        於偵查中，先稱伊車係被辛○○開出去；後稱伊睡著了，後來事多不清楚；
        於原審法院改稱係被卯○○開出去云云，已如前述。顯係配合辛○○指述扣
        案之槍彈等物均係卯○○所有，所為翻異之詞。而證人乙○○、戊○○始終
        均未證稱見卯○○或辛○○有開寅○○小客車外出，是辛○○所為上開卯○○有開寅○○小客車外出之供述，與事實不符，不能採信。
（五）、被告辛○○於八十八年八月二十八日晚二十時許，在彰化縣彰化交流道處，
        自綽號「阿草」之友人處取得具殺傷力之仿ＣＯＬＴ廠半自動四五手槍製造
        之玩具手槍一支（槍支編號0000000000）、仿德林吉雙管手槍製造之金屬玩
        具槍改造而成之揉合掌心雷手槍一支（槍支編號0000000000）、彈頭直經 9
        ．5ｍｍ 之土造子彈五顆（一顆有殺傷力，餘四顆經試射無殺傷力）、具殺
        傷力金屬彈殼（彈底標有"FS-9021  TOYS"字樣），加裝直徑約6mm鋼珠組合
        而成之改造子彈一顆，即持至彰化縣員林鎮○○路○段二００號玉天宮金爐
        下藏放之事實，業據辛○○其於八十八年十月二日警訊時、檢察官偵查中，
        坦白承認（見偵查卷第七、四一頁）；並經辛○○帶同警方至王天宮查扣上
        開槍彈可憑，事證明確。嗣辛○○雖辯稱上開槍彈，係警察用電話與在警局
        之卯○○聯絡，卯○○告訴警方去查獲的，伊不知這些槍彈藏在那裡云云。
        但證人即帶同辛○○至玉天宮查獲槍彈之員警子○○證稱；是辛○○說還有
        槍彈，帶伊等並指路查獲的等語（見本院卷第一三九、一四０頁），足認辛○○所辯不實，不能採信。其此部分持有上開槍彈之犯行，亦事證明確，可
        以認定。
（六）、證人壬○○、證人即員警庚○○、癸○○、子○○、丑○○之證詞，均不能
        為被告二人有利之證詞，附此敘明。
二、被告辛○○、寅○○就持有社頭鄉○○村○○○路三十二號被查獲之槍械、子彈
    、爆裂物犯行，係犯槍砲彈藥刀械管制條例第十一條第四項之持有其他可發射子
    彈具有殺傷力槍械罪、同條例第十二條第四項之持有子彈罪及同條例第七條第四
    項之持有爆裂物罪。辛○○、寅○○，就此部分犯行，並與卯○○有犯意聯絡，
    行為分擔，均為共同正犯。辛○○就持有員林鎮玉天宮金爐下查扣之槍彈，係犯
    槍砲彈藥刀械管制條例第十一條第四項之持有其他可發射子彈具有殺傷力槍械罪
    、同條例第十二條第四項之持有子彈罪。被告辛○○先後持有可發射子彈具殺傷
    力之槍械、子彈罪，均時間緊接，構成要件同一，應依連續犯規定，論以情節較
    重之一罪（即均依持有社頭鄉○○村○○○路三十二號查扣之槍械、子彈罪）。
    又辛○○、寅○○同時同地持有廣興村仁愛二路三十二號查扣之槍械、子彈、爆
    裂物三罪，應依想像競合犯論以較重之持有爆裂物罪。
三、於玉天宮金爐下查獲之槍械子彈係辛○○所持有，原審判決認係卯○○持有，嫌
    有未洽。又於玉天宮查獲之掌心雷手槍所使用之改造子彈一顆，係玩具槍金屬彈
    殼，彈底標有"FS-9021 TOYS"字樣，加裝鋼珠（直徑約 6mm）組合而成之改造子
    彈，經試射可擊發，認具殺傷力，業經檢察官勘驗明確，原審判決認無殺傷力，
    亦有誤會。又辛○○係先後持有員林鎮玉天宮查扣之槍、彈及社頭廣興村仁愛二
    路三十二號查扣之槍彈，時間緊接，顯係基於概括犯意為之，原審未論以連續犯
    。被告辛○○、寅○○均上訴否認犯罪，其等上訴雖均無理由，但原審判決既有
    上開瑕疵，自應由本院將之撤銷改判。
四、被告寅○○前於八十五年六月間因違反麻醉藥品管理條例案件，經法院判處有期
    徒刑五月確定，甫於八十七年八月二十五日易科罰金執行完畢，台灣彰化地方法
    院檢察署刑案資料查註紀錄表及臺灣高等法院被告全國前案紀錄表在卷足憑，被
    告寅○○受此有期徒刑執行完畢後，五年內再犯有期徒刑以上之罪，應依累犯規
    定加重其刑。爰審酌被告等二人之犯罪之動機、目的、手段、智識程度、所為尚
    未對社會治安造成實質危害及其於犯罪後坦承犯行之態度等一切情狀量，處如主
    文所示之刑，罰金刑部分並諭知易服勞役之折算標準。扣案如附表所示之物，屬
    違禁物，依法宣告沒收。至於扣案金屬玩具手槍貳枝（槍枝管制編號00000
    00000、0000000000）不具有殺傷力，扣案之子彈三十五顆部分
    ，或因不具殺傷力、或因試射後而不存在，土造子彈三顆（直徑約9.5MM）因未
    經鑑定有無殺傷力，均無從認定是違禁物，無從宣告沒收。
五、槍砲彈藥刀械管制條例第十九條已經刪除，經於九十年十一月十四日公布，附此
    敘明。
六、同案被告卯○○由原審法院，另行審結。
據上論斷，應依刑事訴訟法第三百六十九條第一項前段、第三百六十四條、第二百九
十九條第一項前段，槍砲彈藥刀械管制條例第七條第四項、第十一條第四項、第十二
條第四項，刑法第十一條前段、第二十八條、第五十六條、第五十五條、第四十七條
、第四十二條第二項、第三十八條第一項第一款，罰金罰鍰提高標準條例第二條，現
行法規所定貨幣單位折算新台幣條例第二條，判決如主文。
本案經檢察官甲○○到庭執行職務。
中      華      民      國    九十二    年      八      月    二十七    日
                                   臺灣高等法院臺中分院刑事第九庭
                  審判長法  官  陳  筱  珮
                                               法  官  康  應  龍
                                               法  官  趙  春  碧
右正本證明與原本無異。
如不服本判決應於收受送達後十日內向本院提出上訴書狀，其未敘述上訴之理由者並
得於提起上訴後十日內向本院補提理由書（均須按他造當事人之人數附繕本）。
                                               書記官  陳  文  琴
中      華      民      國    九十二     年      八       月   二十九   日
所犯法條：
槍砲彈藥刀械管制條例第七條第四項
未經許可，持有、寄藏或意圖販賣而陳列第一項所列槍砲、彈藥者，處五年以上有期
徒刑，併科新台幣一千萬元以下罰金。
槍砲彈藥刀械管制條例第十一條第一項、第四項
未經許可，製造、販賣或運輸第四條第一項第一款所稱其他可發射金屬或子彈具有殺
傷力之各式槍砲者，處五年以上有期徒刑，併科新臺幣一千萬元以下罰金。
未經許可，持有、寄藏或意圖販賣而陳列第一項所列槍砲者，處一年以上七年以下有
期徒刑，併科新臺幣七百萬元以下罰金。
槍砲彈藥刀械管制條例第十二條第一項、第四項、第五項
未經許可，製造、販賣或運輸子彈者，處一年以上七年以下有期徒刑，併科新台幣五
百萬元以下罰金。
未經許可，持有、寄藏或意圖販賣而陳列子彈者，處五年以下有期徒刑，併科新台幣
三百萬元以下罰金。
第一項至第三項之未遂犯罰之。
附表：
編號      品名及數量
 一  土造霰彈手槍壹枝（獲案槍枝管制編號0000000000）。
 二  改造四五手槍壹枝（獲案槍枝管制編號0000000000）。
 三  口徑9mm制式子彈壹顆（彈底標記為"WIN 9mm LUGER"）。
 四  爆裂物壹枚。
 五  改造四五手槍壹枝（獲案槍枝管制編號0000000000）。
 六  改造掌心雷手槍壹枝（獲案槍枝管制編號0000000000）。
                                                                        Ｆ


司法院資訊處製作；財團法人民間司法改革基金會備份。
